# 请教陈版一个关于资产出售的问题

提问人：辉哥 2017 时间：2017-03-19 20:26:10
A公司先成立了一个B公司，然后将自己的部分资产和负债（净资产为负）打包转让给B公司，然后把B公司股权全部转让给H公司，B公司在转入A公司资产负债时，是以原A公司的的账面价值入账吗？H公司花了 1 元钱买的B公司股权，假定B公允价值和账面价值相等，H公司在合并报表层面需要确认一部分商誉吗？A公司和H公司没有关联关系。

回答人：chenyiwei
“A公司成立B公司并注入资产”和“A公司将B公司股权转让给H公司”是否为一揽子交易，即A与H谈妥收购A的部分资产，设立B公司并装入资产只是其中的一个中间步骤？ 如果是，则B的本质是H的延伸，其取得A的各项资产和负债，应按非同一控制下合并原则处理。（假设构成业务，下同）在B的报表中应确认商誉。 如果不是，B的成立和资产注入完全是在A的单独主导下进行的，则B取得A的资产和负债应按同一控制下合并原则处理，按其在A的原账面价值入账，差额调整资本公积。

提问人：辉哥 2017 时间：2017-03-20 08:45:50
谢谢陈版热心解答，是属于一揽子交易，设立B公司就是为了出售资产，A公司通过转让股权的方式出售全部拟出售资产。但是有一点我不理解，为什么要在B公司报表中确认商誉，A公司将资产注入B公司，此时B公司还是A公司的子公司，不应该按照账面价值入账吗，H公司收购B公司股权时，支付的对价 1 元大于B公司可辨认净资产公允价值份额，不是应该在H公司合并层面产生商誉吗？

回答人：chenyiwei
这种情况下，B是H的延伸，形式上是A的子公司，但实际上是被H控制了。所以要在B的层面上体现出非同一控制下合并的处理原则。